【裁判字號】    96,訴更(二),1
【裁判日期】    980630
【裁判案由】    損害賠償
【裁判全文】
臺灣高等法院民事判決                 96年度訴更(二)字第1號
原      告  辛○○
            丁○○
            戊○○
            己○○
共      同
訴訟代理人  潘永芳律師
被      告  丙○○
被      告  行政院國軍退除役官兵輔導委員會
法定代理人  乙○○
共      同
訴訟代理人  沈  棱律師
複 代理 人  高景全律師
被      告  臺灣中油股份有限公司
            （原名中國石油股份有限公司）
法定代理人  甲○○
訴訟代理人  丁福慶律師
            陳智勇律師
            洪嘉傑律師
上列當事人間因侵權行為損害賠償事件，經最高法院第二次發回
更審，本院於中華民國98年 6月16日言詞辯論終結，判決如下：
    主    文
原告之訴及其假執行之聲請均駁回。
本審及發回前上訴訴訟費用由原告負擔。
    事    實
甲、原告方面：
一聲明：
  (一)被告應連帶給付原告各新臺幣（下同）80萬元，並連帶給付
    原告1,266,000元 及各自起訴狀繕本送達翌日起至清償日止
    按年利率5%計算之利息。
  (二)願供擔保聲請宣告假執行。
二陳述：與本院前審判決記載相同。
三證據：援用前審提出者。
乙、被告丙○○、行政院國軍退除役官兵輔導委員會（下稱退輔
    會）方面：
一聲明：原告之訴及其假執行之聲請均駁回。
二陳述：除與本院前審判決記載相同者外，補稱略以：
  自汐止大同路、明德三路口至石門油庫之距離為1.4 公里。行
  車紀錄紙於7時18分 即車禍發生時，並無「停一下」之情形。
  另原告請求之孝女、西樂、頌經團、八管、古亭、飯菜等費用
  均非喪葬之必要費用等語。
三證據：除援用前審提出者外，補提樺崎實業有限公司（下稱樺
  崎公司）民國93年8月3日函及行車紀錄紙分析報告書影本為證
  ，並聲請調查基隆市○○○路、大同路 3段與中油貨櫃專用道
  之速限、車流，汐止收費站經中油貨櫃專用道至石門油庫之距
  離，汐止交流道經明德三路與中油貨櫃專用道至石門油庫之距
  離及車速時間，另請法務部法醫研究所說明其鑑定結果之原因
  。
丙、被告臺灣中油股份有限公司（下稱中油公司）方面：
一聲明：原告之訴及其假執行之聲請均駁回。
二陳述：除與本院前審判決記載相同者外，補稱略以：
  證人吳璟暉（原名吳景輝）證述情節與事實不符，不足採信，
  另原告請求之孝女、西樂、頌經團、八管、古亭、飯菜等費用
  均非喪葬之必要費用等語。
三證據：援用前審提出者。
丁、本院依職權調閱臺灣高等法院97年度重交上更(四)字第57號刑
    事卷宗、函詢財團法人長庚紀念醫院（基隆）分院、臺北縣
    政府消防局及基隆市警察局第三分局。
    理    由
一本件原告庚○○於96年12月28日死亡（參見本院卷第127頁 之
  個人基本資料），其餘原告四人為其繼承人，聲明承受訴訟，
  核無不合。
二原告主張：被告丙○○係被告退輔會臺北榮民技術勞務中心契
  約工，轉介至被告中油公司桃園油庫擔任油罐車駕駛，於85年
  1月20日上午7時20分，駕駛車牌RG-965號之油罐車（下稱系爭
  油罐車），途經基隆市○○○路與中油貨櫃專用道時，疏未注
  意，以時速60至70公里超速行駛，致左轉彎時，右後輪撞及正
  欲穿越道路之訴外人蘇蔡菊子，並輾過其腹部，造成蘇蔡菊子
  脊椎及骨盆骨折、腹腔內出血，送醫急救後不治死亡，庚○○
  及原告四人分別為蘇蔡菊子之配偶、子女，被告應就庚○○及
  原告四人所受精神上之損害連帶賠償各80萬元，另應連帶賠償
  庚○○支出之殯葬費466,000元， 又庚○○已於96年12月28日
  死亡，其請求權由原告四人繼承等情，依侵權行為之法律關係
  ，求為判命被告連帶給付原告各80萬元，並連帶給付原告
  1,266,000元 及各自起訴狀繕本送達翌日起至清償日止按年利
  率5%計付利息之判決。
三被告中油公司則辯稱：被告丙○○並非受僱於被告中油公司，
  被告退輔會依其與被告中油公司所訂承攬契約，除提供司機外
  ，並應於被告中油公司派駐 2名管理員，負責指揮監督司機。
  縱認被告丙○○曾駕駛系爭油罐車行經肇事路段，亦因其未依
  上開承攬契約約定之路線行駛，不可歸責於被告中油公司等語
  。被告丙○○、退輔會則辯稱：被告丙○○並未駕駛系爭油罐
  車行經肇事路段，系爭油灌車空重達10公噸，若曾輾壓蘇蔡菊
  子腹部，必然血肉模糊，不可能僅造成脊椎及右骨盆骨折、腹
  腔內出血，且蘇蔡菊子外衣上之輪胎印寬，與系爭油罐車車輪
  輪寬不一致，蘇蔡菊子應非遭系爭油罐車輾壓致死等語。
四對於下列事項，被告表示不爭執，原告則迄未爭執（參見本院
  卷第179頁之98年4月9日準備程序筆錄）：
  (一)被告丙○○以駕駛被告中油公司之油罐車為業，於85年 1月
    20日上午，駕駛車牌RG-965號之系爭油罐車，在臺北縣板橋
    市遠東加油站送完油料後，往中油公司五堵石門油庫方向行
    駛，於同日上午7時20分抵達石門油庫。
  (二)原告之被繼承人蘇蔡菊子於85年1月20日上午7時18分許，在
    基隆市○○○路、大同路 3段與中油貨櫃專用道三岔路口，
    欲沿斑馬線由北往南步行穿越中油貨櫃專用道時，遭遇車禍
    ，致脊椎及右骨盆骨折、腹腔內出血，經送醫急救後不治死
    亡。
  (三)五股交流道位於國道1號33.1公里處、 汐止交流道10.5公里
    處、五堵交流道6.8公里處。自國道1號汐止收費站起算，至
    中油專用匝道起點約2.4公里， 中油專用匝道起點算至中油
    石門油庫（大門守衛室前紅綠燈）約0.3公里。 另自基隆市
    ○○○路、大同路 3段與中油貨櫃專用道三岔路口起算，至
    中油石門油庫（大門守衛室前紅綠燈）約1.4公里。
  (四)庚○○（96年12月28日死亡）為蘇蔡菊子之配偶，原告四人
    為蘇蔡菊子之子女。庚○○死亡後，由原告四人繼承。
  (五)庚○○為辦理蘇蔡菊子殯葬事宜，已支出下列費用（合計
    609,200元）：
    1.超度功德禮金共145,000元。
    2.墓園材料與工資共115,000元。
    3.孝女6,000元、西樂16,000元、頌經團6,000元、八管
      22,000元、古亭6,000元，共計56,000元。
    4.棺木70,000元。
    5.彩白、毛巾、金紙共計53,200元。
    6.告別式場共計30,000元。
    7.抬棺木30,000元、靈車10,000元，共計40,000元。
    8.飯菜100,000元。
五兩造爭執要點及本院之判斷
  按當事人主張有利於己之事實者，就其事實有舉證之責任，民
  事訴訟法第277條 前段定有明文。又民事訴訟如係由原告主張
  權利者，應先由原告負舉證之責，若原告先不能舉證，以證實
  自己主張之事實為真實，則被告就其抗辯事實即令不能舉證，
  或其所舉證據尚有疵累，亦應駁回原告之請求。最高法院17年
  上第917號 判例可資參照。兩造爭執要點首應探究原告之被繼
  承人蘇蔡菊子是否遭被告丙○○駕駛之系爭油罐車輾壓致死？
  原告主張：蘇蔡菊子係遭被告丙○○駕駛系爭油罐車撞及並輾
  過腹部致死等情，無非以證人吳璟暉之證言為唯一論據。然查
  ：
  (一)吳璟暉就肇事車輛車牌號碼之證述，不能認為與事實相符，
    亦不能因此遽認系爭油罐車為肇事車輛：
    吳璟暉於85年 1月20日基隆市警察局第三分局五堵派出所警
    員詢問時、85年 1月31日臺灣基隆地方法院檢察署（下稱基
    隆地檢署）檢察官偵訊時及85年9月17日、85年10月4日臺灣
    基隆地方法院（下稱基隆地院）訊問時，均堅稱其於85年1
    月20日上午7時許看見蘇蔡菊子遭車牌「RC-965」號 油罐車
    右側車輪輾過等情， 並稱事後其一路尾隨該油罐車約2公里
    至石門油庫，記住其車牌號碼等語（參見基隆市警察局第三
    分局刑事案件偵查卷(一)《下稱警卷(一)》第5頁之85年1月20日
    詢問筆錄、基隆地檢署85年度相字第37號卷《下稱相驗卷》
    第23頁之85年 1月31日訊問筆錄、基隆地院85年度交訴字第
    25號卷《下稱交訴卷》第25頁之85年9月17日訊問筆錄、 第
    35頁之85年10月4日訊問筆錄）， 惟基隆市警察局第三分局
    曾於85年2月8日函覆基隆地檢署稱「中油油罐車並無RC-965
    車號，祇有一輛RG-965號油罐車（按即系爭油罐車）…基隆
    監理站表示尚無車號RC-965號之車子」等語（參見相驗卷第
    32頁），另於97年 8月19日函送交通部公路總局新竹監理站
    提供之車牌「RC-965」號汽車新領牌照登記書予本院，顯示
    車牌「RC-965」號汽車係於86年 2月13日新領牌照之排氣量
    4009cc自用大貨車（參見本院卷第111頁），顯然非85年1月
    20日當時存在之車牌號碼。故吳璟暉就肇事車輛車牌號碼之
    證述，不能認為與事實相符。參酌系爭油罐車上之字體長20
    公分、寬10公分，為白底紅字（參見交訴卷第32頁之刑事勘
    驗筆錄、第36頁之油罐車照片），吳璟暉既證稱曾一路尾隨
    系爭油罐車約2公里， 應不致誤認其車牌號碼，故亦不能以
    其證述之車牌號碼僅係「RC」部分與系爭油罐車車牌號中之
    「RG」相差一個英文字母，即遽謂吳璟暉係將系爭油罐車之
    車牌號碼誤認為「RC-965」。再參酌吳璟暉曾於85年12月30
    日證稱：「…我看到他時是右後  輪剛好壓到他腹部，那時
    臉正好朝向我，至今印象很深，我很難過，所以我一定要報
    案」等語（參見交上訴卷第26頁之85年12月30日訊問筆錄）
    ，顯示其目擊車禍當時有強烈之報案意念；惟其另於93年11
    月25日證稱：「我一直追到油庫門口，在對向車道我停住，
    我心想肇事者跑不掉了，我就趕回去公司開門，並找電話報
    警…（問：被告說你為何不當場告知門口警員？）因我不知
    道是私人警衛或警員」（參見交上訴卷第26、27頁之85年12
    月30日訊問筆錄）、「我…追至他開進五堵加油站油庫…那
    時我手錶是7點20分， 我就把車號跟時間記起來。我開到大
    武崙之後，說真的我也沈思一下，我才打電話去報案」等語
    （參見交上更(二)卷(二)第53、54頁之93年11月25日審判程序筆
    錄），則可見其並未就近立刻報案或通知救護車，且對於是
    否報案尚有猶豫，與前證稱「我一定要報案」之強烈意念並
    不一致，亦與常情不符，所證情節自難遽予採信。
  (二)吳璟暉就肇事車輛於肇事前後行進情形之證述，不能認為與
    事實相符：
    1.吳璟暉於85年1月20日基隆市警察局第三分局 五堵派出所
      警員詢問時證稱：「肇事車當時是由汐止轉中油貨櫃專用
      道往高速公路方向行駛，我見當時肇事車子完全沒停下，
      該車當時速度約6、70公里每小時」（參見警卷(一)第6頁之
      85年1月20日詢問筆錄）等語，與85年1月31日於基隆地檢
      署檢察官偵訊時結證稱：「…他壓過後，我猛按喇叭，該
      油罐車有踩一下煞車，但隨即又加速離開…」 及85年9月
      17日於基隆地院訊問時結證稱「…油罐車後輪壓到一位婦
      人，油罐車有停一下，便又開走…」等語（參見相驗卷第
      23頁之85年1月31日訊問筆錄、交訴卷第25頁之85年9月17
      日訊問筆錄），關於肇事車輛於肇事後是否曾煞車、停車
      ，前後並不一致。
    2.縱然以吳璟暉於85年 9月17日以後證述較一致之情節為準
      ，依其於93年11月25日臺灣高等法院91年度交上更(二)字第
      45號刑事審判中結證稱：「…我開到大同路紅綠燈前時，
      我前面第一台是油灌車在內側，第二台是我。外車道停第
      一台是貨櫃車，我們都在等紅綠燈…都是準備要左轉…後
      來前面變燈，油罐車跟這輛貨櫃車兩台車同時要爭道左轉
      …前面油罐車開動，貨櫃車也開動，我跟著油罐車開動，
      可是開到撞到婦人的地方，貨櫃車趕快停下不敢動，油罐
      車輾過去那婦人…油罐車壓過去之後馬上踩煞車…他煞車
      燈有亮，應該再2秒或3秒左右…他壓過後我按喇叭，他煞
      車燈踩一下有停頓2、3秒…他有停下，2、3秒後又加油開
      走，…（問：有無完全停止或踩煞車繼續跑？）即使煞車
      也會滑行，有無完全靜止這問題，我沒辦法說明」等語（
      參見臺灣高等法院91年度交上更(二)字第45號卷《下稱交上
      更(二)卷》(二)第51頁至55頁之93年11月25日審判程序筆錄）
      ，若吳璟暉證述情節無誤，再參酌其曾結證稱：「從肇事
      地點至中油油庫，肇事車輛時速約70公里， 路程約2公里
      ，所以肇事時間約為7時18分左右…」（ 參見交訴卷第34
      頁之85年10月4日訊問筆錄）、 「（問：從案發現場距離
      油庫多遠？）開車以正常速度約一、兩分鐘…」（參見交
      上更(二)卷(二)第54頁之93年11月25日審判程序筆錄）等語及
      基隆地檢署檢察官於85年5月17日勘驗筆錄記載 「本署公
      務車從出事地點以時速40～50公里行駛至石門油庫約需2
      分鐘」（參見基隆地檢署85年度偵字第1450號卷《下稱偵
      查卷》），以及系爭油罐車係於85年1月20日上午7時20分
      抵達石門油庫（詳見兩造不爭執事項(一)、交訴卷第20頁之
      油罐汽車行車紀錄日報表）等情，系爭油罐車若為肇事車
      輛，其於7時20分進入油庫前之1、2分鐘左右， 應曾因紅
      燈停車及於輾過蘇蔡菊子後短暫煞停約2、3秒。再者，系
      爭油罐車所設行車紀錄儀於85年 1月20日製作之紀錄紙，
      曾經臺灣高等法院刑事庭送請中央警察大學刑事科學研究
      委員會鑑定，依鑑定人程玉傑副教授結證稱: 「（判讀中
      如用70公里高速行走中有煞車一下，再開走，記錄儀器上
      能否顯示？）可以… （第二次鑑定時在7時17分為68公里
      可否看出有煞車再開走？）7時18分後有停止，到7時21分
      有稍微移動，速度很慢，21分至33分車子有斷斷續續移動
      ，車速相當慢，幾乎是零，距離肉眼不能判斷…（有無從
      在17分至18分之間，這一分鐘內，有無以車速68公里行使
      ，煞車又加速離開至18分車速變零？）依紀錄表來看，這
      一分鐘之內，沒有再加速離開現象」等語（參見交上更(二)
      卷第49頁至56頁之93年11月25日審判程序筆錄），可知無
      論系爭油罐車煞車後再開、斷續移動而車速接近零或停車
      ，其行車紀錄紙均能顯示其情形。故若本件行車紀錄紙記
      錄之時間與實際時間無誤差，依中央警察大學於89年5月9
      日、93年2月27日所為鑑定結果及樺崎公司於86年7月10日
      、93年8月3日出具之分析報告書所示，7時20分前2分鐘內
      之時速均為零（參見臺灣高等法院88年度交上更(一)字第20
      號卷《下稱交上更(一)卷》第102、103頁之89年 5月25日鑑
      定書、交上更(二)卷(一)第184至186頁之93年3月5日鑑定書、
      第183頁及交上更(二)卷(二)第7至10頁之分析報告書），顯然
      與吳璟暉證述情形不符。又若本件行車紀錄紙記錄之時間
      與實際時間有誤差（被告丙○○於刑事庭曾具狀表示其行
      車紀錄儀時間較正常時間快約10分鐘，參見臺灣高等法院
      85年交上訴字第263號卷第34頁， 嗣又表示可能為其自行
      判讀錯誤所致，參見交上更(二)卷(一)第178頁），則所載7時
      17分或18分開始時速為零，接著在2至7公里間斷續行進或
      停車，直到7時33分 以後速度漸快之間，應為系爭油罐車
      進入油庫後之停車及緩慢行進情形。 而由7時17分或18分
      反推約2分鐘或反推約2公里（兩造不爭執自基隆市○○○
      路、大同路3段與中油貨櫃專用道三岔路口起算， 至中油
      石門油庫之大門守衛室前紅綠燈約1.4公里， 另依樺崎公
      司兩次分析報告，7時13分至17分之間，約行駛2,700公尺
      至2,800公尺），應即為肇事時之行進紀錄，然而，在7時
      15分至16分之間， 甚至7時13分至15分之間，均無時速為
      零之紀錄，亦即系爭油罐車於該期間未曾停車。從而，吳
      璟暉證述系爭油罐車曾因紅燈停車及於輾過蘇蔡菊子後短
      暫煞停約2、3秒等情，核與系爭行車紀錄紙之紀錄不符，
      不能認為與事實相符。
  (三)吳璟暉就蘇蔡菊子遭油罐車輾過腹部之證述，不能認為與事
    實相符：
    1.吳璟暉雖證稱：蘇蔡菊子係躺在地上，遭油罐車之右後輪
      從腹部中央輾壓過等語（參見相驗卷第23頁之85年 1月31
      日訊問筆錄、偵查卷第10頁之85年5月17日訊問筆錄），
      惟查，系爭油罐車排氣量8821cc、載重11.25公噸， 其右
      後輪為併列之兩個重型輪胎（參見警卷(一)之車籍作業系統
      查詢認可資料、警卷(二)之照片），而蘇蔡菊子係因脊椎及
      右骨盆骨折及右腹股部破裂2×2公分兩處，致腹腔內出血
      死亡（參見相驗卷第14至19頁之驗斷書），其屍體外觀則
      尚稱完整（參見警卷(二)及相驗卷之照片），故對於蘇蔡菊
      子之腹部是否曾遭系爭油罐車輾過，雖有內政部警政署刑
      事警察局92年8月8日刑醫字第0920146748號函表示「二…
      據本局顧問楊法醫日松提供意見為：本件被害人蘇蔡菊子
      屍體之傷勢，據…屍體證明書及驗斷書記載…，法醫學上
      係因汽車『輾壓』所造成者」及92年 9月 4日刑醫字第
      0920163545號函表示「二函詢該汽車『輾壓』造成，有無
      可能係10噸重油罐車輾壓造成，或係一般自小客車輾壓造
      成？據本局顧問楊法醫日松提供意見為：本件據原鑑驗書
      之傷情，其背腰部之脊椎骨折、右骨盆骨折、右腹股破裂
      情形，法醫學上有可能係遭重型車輛之車輪輾壓所造成者
      」等語（參見交上更(二)卷(一)第82、88頁），惟並未確切肯
      定蘇蔡菊子曾遭10噸重之油罐車輾壓。何況，依臺灣高等
      法院檢察署86年4月29日檢仁醫第4018號函表示「二 本署
      法醫中心研判意見如下：…4.…死者雖並未被車輛輾過，
      但腰脊椎部被撞，向右倒下時引起骨盆骨折，在右腹股部
      被障礙物刺傷二處，同時引起了腹內出血而死亡…死者之
      傷必係被車輛後半部所撞傷…」等語（參見臺灣高等法院
      85年度交上訴字第263號 卷《下稱交上訴卷》第82頁）、
      法務部調查局 94年12月28日調科參字第09400563630號函
      表示「三本案所示RG-695號油罐車如自人體中央輾過，依
      經驗法則一般人腹或胸部應遭受該重車直接輾壓，受害人
      或腹腔爆破、或胸腔肋骨近乎全數折斷，亦可能於輾壓面
      皮膚留下近似輪胎印之瘀傷痕，其所著衣物應留下血漬或
      沾附塵土污漬之輪胎印痕，無不出現任何印痕之情形」等
      語（參見交上更(二)卷(二)第173、174頁）及財團法人長庚紀
      念醫院（基隆）分院95年2 月20日長庚院基字第0176號函
      表示：「蘇蔡菊子於85年1月20日上午7時50分送至本院…
      依當時病歷並沒有身體有輪胎印痕之記載」等語（參見交
      上更(二)卷(二)第192頁）， 可知以蘇蔡菊子之傷勢判斷，臺
      灣高等法院檢察署法醫中心及法務部調查局均肯定蘇蔡菊
      子並未遭車輛或系爭油罐車輾過。綜上，依蘇蔡菊子之傷
      勢，尚難認定其曾遭系爭油罐車輾過，吳璟暉此部分證述
      不能認為與事實相符。
    2.至於蘇蔡菊子於車禍當時所著衣服，雖經檢察官勘驗認有
      明顯輪胎輾壓過之痕跡（參見相驗卷第4頁之勘驗筆錄）
      ，惟未載明究為何種輪胎所輾壓，且依臺灣高等法院檢察
      署86年4月29日檢仁醫第4018號函表示「二 本署法醫中心
      研判意見如下：…3.…送鑑衣服只有長袖、棕色之短外衣
      ，詳細觀察雖有污染（由汗水及塵埃所污染）多處發黴外
      ，未見破孔及輪胎紋」（參見交上訴卷第82頁）及法務部
      法醫研究所94年11月1日 法醫理字第0940004214號函表示
      「二…檢仁醫第4018號函…記載『送鑑衣服只有長袖、棕
      色』，應為基警分三刑字第194號（85）年6月21日所附蘇
      蔡菊子車禍死亡相驗相片及肇事車輛相關相片中第10頁之
      藍色衣服。因相片呈色即沖洗之系列相片已有偏藍之色溫
      ，而實體較偏向棕色之故」（參見交上更(二)字卷(二)第143
      頁）等語，以及法務部調查局 94年12月 1日調科參字第
      09400520390號鑑定通知書之鑑定結果「… 經拆封檢視係
      女用衣服…衣服正面衣釦已脫落不見，無明確印痕如照片
      二…衣服背面則有…於皺摺情況下遭受污漬所致之明、暗
      對比之不規則條狀痕跡如照片三、四…經以多波域光源器
      設備探照檢視平鋪放置之送鑑衣服及條狀污漬痕跡…均未
      發現同案卷中車輛直接輾過之輪胎印痕」及94年12月28日
      調科參字第09400563630號函 說明其鑑定方法為「多波域
      光源器，係以不同濾色鏡片，從紫外光到可見光及紅外光
      之間，將其分割成很多波段，產生不同波長之光源，用以
      探照檢查各種證物，就證物反射所呈現之各種不同，透過
      不同特殊濾色眼鏡的檢視，即可在犯罪現場或相關證物上
      進行蒐證採集潛藏跡證…常運用於文書偽變造及潛伏指紋
      的採集、犯罪現場鞋印及跡證蒐尋，纖維及染料的檢查…
      等多項功能蒐證用途」（參見交上更(二)卷(二)第164至169、
      173頁） 等語，可知臺灣高等法院檢察署法醫中心及法務
      部調查局均肯定蘇蔡菊子於車禍當時所著衣服上並無輪胎
      印痕，難認曾遭車輪輾過。且縱然該衣服背面確有輪胎印
      痕，則蘇蔡菊子應係趴在地上遭車輪輾過背部，且其印痕
      係位於衣領至下擺間之直向痕跡（參見相驗卷所附85年1
      月20日衣服照片、警卷(二) 所附85年1月21日衣服照片、交
      上更(二)卷(二)第145、166頁之衣服照片），非於腰腹位置之
      橫向痕跡，與吳璟暉證稱：蘇蔡菊子係躺在地上遭油罐車
      右後輪輾過腹部等語不符。又蘇蔡菊子於相驗時及送醫急
      救時，均無胸部受傷之記載（參見相驗卷第14至19頁之驗
      斷書、交上更(二)卷(二) 第192頁之財團法人長庚紀念醫院基
      隆分院95年 2月20日長庚院基字第0176號函及所附病歷、
      95年3月9日長庚院基字第0275號函），故該印痕若係車輪
      輾過造成，亦與蘇蔡菊子之傷勢不符。綜上，由蘇蔡菊子
      於車禍當時所著衣服，不能證明蘇蔡菊子曾遭油罐車輾過
      腹部。
  (四)吳璟暉證稱：蘇蔡菊子於85年1月20日上午7時20分前1、2分
    鐘遭系爭油罐車輾過腹部等情節，既難認與事實相符，原告
    據以主張蘇蔡菊子係遭被告丙○○駕駛系爭油罐車撞及並輾
    壓致死，即無理由。至於原告雖主張被告丙○○辯稱未行經
    肇事地點等語不實，然原告既不能舉證證明蘇蔡菊子曾遭系
    爭油罐車輾過，則被告丙○○就其抗辯事實即令不能舉證，
    或其所舉證據尚有疵累，亦應駁回原告之請求。
六綜上所述，原告依侵權行為之法律關係，請求被告連帶給付原
  告各80萬元，並連帶給付原告1,266,000元 及其法定遲延利息
  ，為無理由，應予駁回。其假執行之聲請，因失其附麗，應併
  予駁回。
七本件事證已臻明確，兩造其餘攻擊、防禦方法及未經援用之證
  據，經本院審酌後認對判決結果不生影響，爰不一一論列，附
  此敘明。
八據上論結，本件原告之訴為無理由。依民事訴訟法第78條，判
  決如主文。
中    華    民    國    98    年    6    月    30     日
                    民事第九庭
                        審判長法  官  黃熙嫣
                              法  官  鄭傑夫
                              法  官  林玲玉
正本係照原本作成。
如不服本判決，應於收受送達後20日內向本院提出上訴書狀，其
未表明上訴理由者，應於提出上訴後20日內向本院補提理由書狀
（均須按他造當事人之人數附繕本）上訴時應提出委任律師或具
有律師資格之人之委任狀；委任有律師資格者，另應附具律師資
格證書及釋明委任人與受任人有民事訴訟法第466條之1第 1項但
書或第2項（詳附註） 所定關係之釋明文書影本。
中    華    民    國    98    年    7     月    3     日
                              書記官  倪淑芳
附註：
民事訴訟法第466條之1（第1項、第2項）：
對於第二審判決上訴，上訴人應委任律師為訴訟代理人。但上訴
人或其他法定代理人具有律師資格者，不在此限。
上訴人之配偶、三親等內之血親、二親等內之姻親，或上訴人為
法人、中央或地方機關時，其所屬專任人員具有律師資格並經法
院認為適當者，亦得為第三審訴訟代理人。


司法院資訊處製作；財團法人民間司法改革基金會備份。
